臺灣士林地方法院刑事判決　　　　　　　　　　　　　九十三年度訴字第二八六號
　　公　訴　人　臺灣士林地方法院檢察署檢察官
　　被　　　告　甲○○
　　　　　　　　　　　　（
右列被告因違反毒品危害防制條例案件，經檢察官提起公訴（九十三年度毒偵字第三
六六號）及移送併辦（臺灣士林地方法院檢察署九十三年度毒偵緝字第八七號、九十
三年度核退毒偵第一四號、臺灣板橋地方法院檢察署九十三年度毒偵字第三二一六號
、臺灣桃園地方法院九十三年度毒偵字第三四一一號），經訊問被告後，被告為認罪
之答辯，本院合議庭裁定由受命法官獨任改以簡式審判程序審理並判決如左：
    主  文
甲○○連續施用第一級毒品，累犯，處有期徒刑壹年肆月，如附表所示之扣案毒品沒
收銷燬；如附表所示扣案物品沒收。又連續施用第二級毒品，累犯，處有期徒刑肆月
。應執行有期徒刑壹年陸月，如附表所示之扣案毒品沒收銷燬；如附表所示扣案物品
沒收。
    事  實
一、甲○○曾於民國八十年間因違反肅清煙毒條例案件，經本院八十年度訴字第三九
    七號判處有期徒刑四年確定，經執行於八十二年間假釋後，又於八十三年間再因
    違反肅清煙毒條例案件，經本院判處有期徒刑三年二月確定，前開假釋經撤銷，
    本次有期徒刑與前開假釋撤銷後之殘刑合併接續執行，於八十五年五月九日縮刑
    假釋，且於八十八年五月二十二日假釋縮刑期滿執行完畢。又前於八十九年間因
    施用毒品案件，經臺灣板橋地方法院八十九年度毒聲五七四號裁定送觀察、勒戒
    後，因有繼續施用毒品之傾向，再以同院八十九年度毒聲字第一四三七號裁定送
    強制戒治，後經停止戒治，再因撤銷停止戒治執行殘餘戒治，於九十年十月二日
    戒治期滿釋放出所，並由臺灣板橋地方法院檢察署檢察官以同署九十年度戒毒偵
    字第七二五號不起訴處分確定。詎甲○○仍不知悔改，且未戒除毒癮，復基於施
    用第一級毒品及第二級毒品之概括犯意，自九十二年十月初起至九十三年八月三
    日止，於臺北縣新莊市○○街十號朋友住處、桃園縣龜山鄉○○路○段二十一巷
    十二號五樓頂加蓋朋友住處、臺北市○○區○○路二四五巷七一之三號住處，以
    將海洛因置於注射針筒內，再摻水注射至體內之方式，連續施用第一級毒品海洛
    因多次（施用頻率約為每日一次）。此外，並於九十二年十月二十二日、同年十
    一月十七日、九十三年五月二十七日，分別將第二級毒品安非他命放置於吸食器
    內，以火燒烘烤後使生煙霧，再以口鼻吸用之方式，連續施用第二級毒品安非他
    命三次，嗣於附表所示之時、地為警查獲，並扣得如附表編號四、五所示之毒品
    及物品，始查悉上情。
二、案經臺北縣政府警察局、桃園縣警察局龜山分局報請臺灣桃園地方法院檢察署、
    臺北縣政府警察局及臺北縣政府警察局樹林分局、新莊分局報請臺灣板橋地方法
    院檢察署檢察官呈請臺灣高等法院檢察署檢察長核轉臺灣士林地方法院檢察署檢
    察官偵查起訴及移送併辦。
    理  由
一、右揭事實業據被告甲○○於本院審理時（本院卷第一二六至第一三二頁審判筆錄
    參照）坦承不諱，而被告先後五次為警查獲後所採集之尿液，經送臺灣檢驗科技
    股份有限公司及昭信科技顧問股份有限公司以氣相層析質譜儀檢驗法鑑驗結果，
    均呈嗎啡及部分呈安非他命陽性反應等情，分別有臺灣檢驗科技股份有限公司九
    十二年十月三十一日、九十三年十一月二十七日、九十三年六月十五日、九十三
    年七月十五日濫用藥物尿液檢驗報告（併案毒偵三二卷第一一頁、毒偵七三卷第
    四頁、毒偵三二一六卷第九頁、核退毒偵一○五九卷第五頁參照）、昭信科技顧
    問股份有限公司濫用藥物陽性檢體檢驗報告（併案毒偵第三四一一號卷第四八頁
    參照）附卷可參。而附表編號四、五扣案被告身上查獲之毒品，經以氣相層析質
    譜儀鑑驗結果亦均為海洛因，亦有法務部調查局九十三年八月十一日調科壹字第
    ０六０００八六一０號鑑定通知書（併案毒偵卷第三○九五頁參照）、九十三年
    九月十三日調科壹字第０八０００八一０六號鑑定通知書（併案毒偵第三四一一
    號卷第三０頁參照）附卷可稽，足認被告自白與事實相符可以採信，前開事實應
    可認定。被告前於八十九年間因施用毒品案件，經法院裁定送觀察、勒戒後，因
    有繼續施用毒品之傾向，再經法院裁定送強制戒治，後經停止戒治，再因撤銷停
    止戒治執行殘餘戒治，於九十年十月二日戒治期滿釋放出所，並由檢察官不起訴
    處分確定等情，被告前於七十六年間因施用毒品案件，經法院裁定送觀察、勒戒
    後，因有繼續施用毒品之傾向，再裁定送強制戒治，嗣經執行戒治完畢後，檢察
    官並為不起訴處分確定等情，有臺灣高等法院被告全國前案紀錄表附卷可憑，是
    被告本次係於強制戒治處分執行完畢釋放後五年內再犯，亦可認定。本件事證明
    確，被告犯行洵堪認定。
二、按連續數行為而犯同一之罪名者，以一罪論，為刑法第五十六條所明定。是連續
    犯之數行為，在法律上既綜合論以一罪，而為一個評價，則於法律有修正變更之
    際，茍一部犯行發生在法律修正變動前之舊法時期，一部係在新法施行後所犯，
    因連續犯屬裁判上之一罪，在法律上既綜合各犯罪行為而為一個評價，故應依最
    後行為所應適用之新法處斷，而無刑法第二條第一項但書規定之新舊法比較適用
    問題，最高法院二十九年上字第三八六六號判例、九十二年臺上字第二四三九號
    判決意旨可資參照。是雖毒品危害防制條例全文已於九十二年六月六月修正，經
    總統於九十二年七月九日公布，同條例第三十六條並訂於公佈後六個月即九十三
    年一月九日施行，然因被告係連續施用毒品至九十三年八月三日為止，其連續施
    用毒品犯行最後一次顯然已在新法施行之後，衡諸首揭說明，自應適用修正後之
    新法規定追訴處罰甚明。是核被告甲○○所為，係犯修正後毒品危害防制條例第
    十條第一項之施用第一級毒品罪及同條第二項之施用第二級毒品罪。被告施用第
    一、二級毒品海洛因及持有海洛因之低度行為，應為施用之高度行為所吸收，不
    另論罪。又被告先後多次施用海洛因及先後多次施用安非他命之犯行，各時間密
    接，各方法相同，各觸犯構成要件相同之罪，顯係各基於概括犯意為之，應各為
    連續犯，應各依刑法第五十六條之規定，各論以連續施用第一級毒品、連續施用
    第二級毒品一罪，並各加重其刑。被告所犯上開二罪間，犯意各別，行為互殊，
    應分論併罰。又被告有如事實欄所示前科紀錄經判處有期徒刑執行完畢，其五年
    內再犯本件有期徒刑以上之二罪，均為累犯，均應各遞加重其刑。爰審酌被告已
    有多次施用毒品之前科，且經觀察、勒戒及強制戒治等治療程序，竟仍無法戒除
    毒品復又觸犯本件犯行，顯示其定力不足、意志不堅、易受外界誘惑，惟本件犯
    後尚能坦承犯行，態度尚稱良好，及其犯罪之動機、目的、手段，犯罪時所受之
    刺激、其品性、生活狀況、智識程度、犯罪所生之損害等一切情狀，分別就所犯
    二罪量處如主文所示之刑，並定其應執行刑，以示懲儆。扣案如附表編號四、五
    所示之毒品，係屬本案查獲供被告施用之第一級毒品，不問屬於犯人與否，應依
    毒品危害防制條例第十八條第一項前段之規定沒收銷燬之。又扣案如附表編號四
    、五所示其餘物品，為被告所有供本件注射海洛因犯罪所用之物，業據被告於本
    院審理時供明在卷，應依刑法第三十八條第一項第二款宣告沒收。
三、據上論斷，應依刑事訴訟法第二百七十三條之一第一項、第二百九十九條第一項
    前段，毒品危害防制條例第十條第一項、第二項、第十八條第一項前段，刑法第
    十一條、第五十六條、第四十七條、第三十八條第一項第二款，第五十一條第五
    款，判決如主文。
本案經檢察官盧美如到庭執行職務。
中　　　華　　　民　　　國　　九十三　　年　　　十二　　　月　　三十　　日
                                  臺灣士林地方法院刑事第七庭
                                      法  官 王  沛  雷
右正本證明與原本無異。
如不服本判決，應於判決送達後十日內，向本院提出上訴狀。
                                      書記官 詹  志  鵬
中　　　華　　　民　　　國　　九十三　　年　　　十二　　　月　　三十　　日
附錄本判決論罪科刑依據之法條：
毒品危害防制條例第十條第一項、第二項
    施用第 1 級毒品者，處六月以上五年以下有期徒刑。
    施用第 2 級毒品者，處三年以下有期徒刑。
附表：
┌──┬───────────┬─────────────┬───────────┐
│編號│查獲時間              │查獲原因及地點            │扣案被告所有毒品及物品│
├──┼───────────┼─────────────┼───────────┤
│一  │九十二年十月二十三日十│經臺北縣政府警察局新莊分局│無                    │
│    │六時四十分            │員警持搜索票，於臺北縣新莊│                      │
│    │                      │市○○街二十九巷八號三樓。│                      │
├──┼───────────┼─────────────┼───────────┤
│二  │九十二年十一月十七日二│員警持搜索票搜索王巧鳳等人│無                    │
│    │十時五十分許          │於桃園縣龜山鄉○○路○段二│                      │
│    │                      │十一巷十二號五樓頂樓加蓋住│                      │
│    │                      │處，甲○○適在場當場查獲。│                      │
├──┼───────────┼─────────────┼───────────┤
│三  │九十三年五月三十一日五│甲○○因毒品案被通緝，於臺│無                    │
│    │時                    │北縣新莊市○○路七四○號前│                      │
│    │                      │，為臺北縣政府警察局新莊分│                      │
│    │                      │局員警當場逮捕查獲。      │                      │
├──┼───────────┼─────────────┼───────────┤
│四  │九十三年七月六日十三時│甲○○於臺北縣樹林市鎮○街│海洛因貳包（合計淨重零│
│    │                      │八號前因其行跡可疑，經臺北│點肆陸公克）、注射針筒│
│    │                      │縣政府警察局樹林分局當場查│肆支。                │
│    │                      │獲。                      │                      │
├──┼───────────┼─────────────┼───────────┤
│五  │九十三年八月三日零時  │甲○○因騎乘贓車竊盜案經警│海洛因壹包（淨重零點一│
│    │                      │於桃園縣龜山鄉○○村○○路│七公克）、注射針筒貳支│
│    │                      │一段一三七六號前欄檢查獲。│                      │
└──┴───────────┴─────────────┴───────────┘
